



MADRID • ESPAÑA 28002 • + (34) 622 33 83 82 • <u>amichelangelip@gmail.com</u> DNI 51745336M, Fecha de Nacimiento 19/05/1976

Resumen Profesional

Tengo experiencia de más de 10 años como ingeniero civil enfocado en la logística y coordinación en diferentes proyectos en España y América del Sur. Amplios conocimientos en proyectos de micropilotes, anclajes y geotermia. Continuamente comprometido con la mejora de la calidad y los procesos de ejecución de la obra civil. Capacidad de negociación y eficiencia para solucionar problemas. Constantemente promovido a puestos de mayor responsabilidad.

Educación

UNIVERSIDAD POLITECNICA DE MADRID

Homologacion a Ingeniero Técnico en Obras Publicas

JUNIO 2013

CO LEGIO DE POLITOLOGOS Y SOCIOLOGOS DE MADRID

Madrid, ESPAÑA

Master en Relaciones Internacionales y Comercio Exterior

SEPTIEMBRE 2011

COLEGIO DE POLITOLOGOS Y SOCIOLOGOS DE MADRID

Master en Gestion Ambiental

MADRID, ESPAÑA

DICIEMBRE 2010

UNIVERSIDAD EUROPEA DE MADRID

Master en Gestion y Financiación de Concesiones y Proyectos

MAYO 2009

UNIVERSIDAD SANTA MARÍA
Ingeniería Civil
CARACAS-VENEZUELA
SEP 2002

Experiencia Profesional

Tepuy Ingeniería S.A. Jefe de Producción y Departamento de Estudio.

MADRID, ESPAÑA MAYO 2009-ABRIL 2013

- Especialista en cimentaciones especiales en proyectos de anclajes, micropilotes, geotermia. Costo anual de los proyectos ejecutados 4.700.000eu
 - Responsable de la logística y coordinación de compras y materiales de todos los frentes de trabajo de anclajes, pilotes y micropilotes, así como de la organización del personal.
 - o Realicé las certificaciones mensuales y cierres de obras.
 - o Responsable de la sala técnica de ingeniería y responsable de estudio y oferta.
 - Realicé cálculos de anclajes.
 - o Redacción de informes técnicos.
- Dirigí y coordiné obras de reformas y colocación césped artificial tal como Aeropuerto de Barajas y Estadio Santiago Bernabéu. Costo de proyecto ejecutado 170.000eu
- Revisión de planos de proyecto y seguimiento del control de obra

FCC Construcción C.A. Becario Dpto. Concesiones

MADRID, ESPAÑA ENERO 2008-MAYO 2009

- Coordinador técnico del proyecto para la licitación de la Autovía de Peaje en Chihuahua-México.
 Licitación presentada y armada en México DF. Costo Proyecto 978.000eu
 - Organicé equipos de trabajos con asesores y sucursal en México de FCC (Impulsa)
 - o Responsable del montaje y verificación del proyecto para la licitación.
- Investigación y estudio del sistema de salud y tipo de concesión para hospitales Canadienses.
- Participé en el estudio, coordinación y licitación del Hospital de Arganda del Rey-Madrid.
- Logística y coordinación de grupos de trabajo para hacer frente a las licitaciones.

CARACAS- VENEZUELA NOV 2006-ENERO 2008

- Gerencié y coordiné el proyecto de ejecución del movimiento de tierra de la Urb Hacienda El Encantado. Costo de proyecto ejecutado \$1.300.000
 - Responsable de la ejecución del corte y relleno para la vialidad de la urbanización. Aprox 750.000m3 de movimiento de tierra
 - Coordiné los equipos de trabajo del personal de operaciones, topografía y asistencia a la ingeniería.
 - Participe en la solución del sostenimiento del talud asesorando la ejecución de la colocación del sistema de reforestación.
- Realice la logística del parque de maquinaria de la empresa a nivel general.
- Dirigí la obra de rehabilitación y pavimentación de más de 200km en la vialidad del Hatillo, Caracas-Venezuela. Costo de ejecución \$2.500.000
- Revisión de los planos de proyectos y control en el seguimiento de la obra.

Guinand&Brillembourg Jefe de Obra General

VENEZUELA ENERO 2004-OCT 2006

- Dirigí y coordiné la ejecución del proyecto Camp. La Llanada Fase II: Costo de Proyecto \$978.000 / costo de ejecución \$899.000
 - o Responsable de la ejecución de la colocación de 300ml de líneas eléctricas subterráneas.
 - o Construcción de tanque australiano de 25.000lts
 - o Red de 150ml de sumideros
 - Realice las certificaciones mensuales a proveedores y subcontratistas.
- Logística y coordinación de la ejecución de la Obra del Tren de Envasado para botellas de cervezas y construcción se silos para granos. Costo Proyecto =Costo de ejecución \$1.700.000
- Revisión y control de los planos de proyecto y de la ejecución de la obra.
- Supervisión de la ejecución del proyecto Posada Lomas de Caruao II-Venezuela. Costo de ejecución \$878.000
 - o Realicé todas las actividades relacionadas a la gerencia de proyecto y ejecución.
- Responsable de QA/QC y ejecución de obra para las Oficinas Prefabricadas de Halliburton, Zulia-Venezuela. Costo de Proyecto \$570.000/Costo ejecución \$545.000
 - o Realicé el dossier de calidad de los materiales colocados en obra.
 - o Coordiné equipos de trabajo para el avance y eficacia del proyecto

Constructora TVC. Jefe de Obra

SAN CARLOS- VENEZUELA MAYO 2002-ENERO 2004

- Coordiné y dirigí la construcción de la fase II del Aeropuerto Nacional Ezequiel Zamora. Costo de proyecto \$10.400.000 / Costo de ejecución 10.150.000
 - Responsable de la ejecución de la construcción de la torre de control, cuartel de bomberos y guardia civil.
 - Responsable del montaje de la estructura metálica del cuartel de protección civil y terminal de pasajeros.
 - o Supervisor de la colocación de más de 3.000ml de cableado para balizaje en la pista
 - Supervisor y coordinador de la pavimentación de la pista de aterrizaje de 3.100ml. y taxi way de 300ml.
 - Realicé la logística y coordinación de la compra de materiales.
 - o Revisión y control de los planos de proyecto y ejecución de la obra.

Cursos / Otros

- Curso de 20 horas de PRL para Cimentaciones Especiales. Fundación Laboral de la Construcción, Madrid. (2012)
- Congreso de Geotermia en la Universidad de Comillas, Madrid (2011)
- Curso Básico de 8 horas de PRL. Malga, Madrid (2009)
- Diseño, Construcción y Control de Calidad en Mezclas de Suelo-Cemento y REPACE 12 hras.
 Instituto Venezolano del Asfalto, Caracas-Venezuela. (2007)
- Congreso de Ingeniería Civil, Estructuras e Hidráulica del Proyecto Uribante-Caparo, Universidad Católica Andrés Bello, Caracas, Venezuela. (1996)
- Windows XP, Paquete Office 2010, Gestión de proveedores, Gestión de costes, Gestión y seguimiento de ofertas, Gestión de obras, M. Project, File Maker Pro, AutoCad. Ingles/español